【裁判字號】    96,訴,4006
【裁判日期】    970114
【裁判案由】    給付居間報酬
【裁判全文】
臺灣臺北地方法院民事判決              96年度訴字第4006號
原      告  甲○○
訴訟代理人  鄭志政律師
被      告  丁○○
訴訟代理人  李文欽律師
複代理人    張宸瑜律師
上列當事人間請求給付居間報酬事件，本院於民國九十六年十二
月三十一日辯論終結，判決如下：
    主    文
原告之訴駁回。
訴訟費用由原告負擔。
    事實及理由
一、原告部分
（一）聲明：被告應給付原告新臺幣（下同）五百四十萬元，及
      自起訴狀繕本送達被告之翌日起至清償日止，按週年利率
      百分之五計算之利息。
（二）原告起訴主張：
    １被告於民國九十一年六月十四日出具授權書，由原告為其
      所有、坐落臺北市○○區○○段二小段第一三八地號、權
      利範圍萬分之二五一之土地，及其上建號同段第三六一二
      至三六五六號、門牌號碼臺北市中正區○○○路○段五十
      號十九樓、十九樓之一至十九樓之四五之房屋，以及共同
      使用部分建號同段第三一一五號、權利範圍全部、建號同
      段第三一二五號、權利範圍五萬分之一二五八之建物，媒
      介尋找買主，並同意支付以成交價百分之三計算之仲介費
      用。
    ２原告耗費相當心力及費用，於同年六月六日覓得買主余金
      寶、乙○○二人願以總價一億八千萬元購買上述不動產房
      地，且支付定金一千六百萬元，被告與買主余金寶（由原
      告代理）、乙○○（由配偶戊○○代理）遂於同年月二十
      一日依仲介結果條件訂立不動產買賣契約，約一週後不動
      產買賣契約書第二條第(二)點付款時間約定由完稅後變更為
      完稅前，【先稱】被告即親自在不動產買賣契約書第十四
      條特約事項上書立「賣方同意支付以成交價百分之三計算
      之仲介費」等語，【後改稱】不動產買賣契約書正本共有
      三份，一份交付被告、一份交付買主乙○○、一份留存代
      書處，原告係自行在留存代書處之修改後不動產買賣契約
      書第十四條特約事項上書立「賣方同意支付以成交價百分
      之三計算之仲介費」等語，經被告簽名蓋章表示同意。
    ３詎被告取得全數價金後，竟藉口原告係雙方代理，拒絕支
      付原告仲介居間報酬，爰依不動產買賣契約書影本第十四
      條、民法第五百六十五條、第五百六十八條之規定，請求
      被告給付如聲明所示按成交價百分之三計算即五百四十萬
      元之仲介居間報酬及遲延利息。
（三）對被告答辯之陳述：
    １本件買賣標的物不動產係登記被告名下，被告所稱實際所
      有人為余金寶並無憑據，本件不動產買賣契約原告係雙方
      （買主余金寶及賣方被告）之代理人，其在買賣契約書影
      本第十四條特約事項內記載「賣方同意支付以成交價百分
      之三計算之仲介費」，並非偽造文書。依民法第五百六十
      六條規定，縱未約定居間報酬，亦得依習慣給付，故原告
      定可向被告支領居間報酬，何須在不動產買賣契約書上偽
      造約定。
    ２原告確受被告委託居間仲介該筆不動產房地買賣，至授權
      書簽立日期在余金寶、乙○○給付定金之後，係因原告尚
      擬為被告辦理不動產貸款、過戶手續，遂使用代書處取得
      之制式授權書。
    ３原告確有收取余金寶支付之九十萬元仲介費用，依約定由
      買方支付成交價百分之一即一百八十萬元之仲介費，而買
      主有二人，故余金寶支付半數九十萬元，並無不合。（被
      證一）信函係余金寶原同意支付買賣雙方之仲介費用，原
      告始向余金寶索取按成交價百分之三計算之仲介費，但余
      金寶後指原告雙方代理，不承認賣方仲介費。
    ４在第十四條特約事項下記載「賣方同意支付以成交價百分
      之三計算之仲介費」、「本件影本與正本相符，特此確認
      」並經被告、乙○○（由戊○○代理）簽名蓋章之修改後
      不動產買賣契約書影本共有三份，除原告所執原證三外，
      被告、戊○○均各執一份。
（四）證據：提出（原證一、四）授權書、（原證二）買賣定金
      收款憑證、（原證三、八）不動產買賣契約書、（原證六
      ）協議證明書、（原證七）協議書，並聲請訊問證人即買
      受人乙○○、代書丙○○。
二、被告部分
（一）聲明：原告之訴駁回。
（二）被告則以：
    １本件買賣標的物門牌號碼臺北市中正區○○○路○段五十
      號十九樓、十九樓之一至十九樓之四五之房屋及基地，實
      為訴外人余金寶所有，因故登記在被告名下。被告確在原
      告所提（原證一）授權書上簽名，然係因不動產買賣契約
      締約當日被告本排有他務無法到場，擬委由原告到場代理
      簽約，並非約定由原告居間仲介該筆不動產買賣，此由授
      權書日期較余金寶、乙○○支付定金之日期為遲即明，被
      告並非實際所有人，從未與原告商議談論本件不動產買賣
      、出售事宜，出售該等不動產亦未獲任何利益，實無可能
      同意支付高額仲介居間報酬予原告，原告關於仲介本件不
      動產買賣自始即係與余金寶接洽，縱有任何關於賣方仲介
      費用之約定，亦係原告與余金寶間約定，與被告無涉，至
      授權書上授權事項、房地標示及權利範圍甚且日期，均為
      原告事後填載，後被告業已親自到場簽約。
    ２原告所提（原證三）不動產買賣契約書影本上第十四條特
      約事項內之「賣主：丁○○」簽章固為真正，但被告與余
      金寶（由原告代理）、乙○○（由戊○○代理）簽立不動
      產買賣契約書時，僅製作正本三份，一份交付被告、一份
      交付買主乙○○、一份留存代書丙○○處，原告所提（原
      證三）不動產買賣契約書影本係九十一年六月二十一日簽
      約當日原告以其身為介紹人且代理余金寶，有交付余金寶
      契約影本之需要，始複印製作，原告並在第十四條特約事
      項內標明「本件影本與正本相符，特此確認」字樣，自行
      代理余金寶在買主項下簽章後交予被告及乙○○（由戊○○代理）簽名，但被告及乙○○（由戊○○代理）簽章之
      際該影本第十四條內並無「賣方同意支付以成交價百分之
      三計算之仲介費」字句，該字句墨色與其他字句墨色均不
      同，顯係原告嗣後自行加註，被告已對原告提出偽造文書
      告訴，原告業因偽造上述字句經檢察官提起公訴。
    ３況本件不動產房地後全部均登記乙○○個人單獨取得，並
      無余金寶，而余金寶仍支付原告九十萬元之仲介費用，乙○○反未支付分文仲介費用，顯不合理。原告於九十一年
      六月二十七日即向余金寶索取成交價百分之三計算之仲介
      費，顯見原告明知余金寶始為本件不動產房地之實際所有
      人，九十一年七月二日余金寶交付二十萬元予原告，同年
      底原告進入余金寶經營之公司任職，迄至其離職後，於九
      十四年九月二十五日又透過余金寶之職員沈雅臻續向余金
      寶索取仲介費用，余金寶乃於九十四年十月七日交付原告
      面額共七十萬元之支票二紙以為清償，雙方並記明互不相
      欠，賣方仲介費用無疑已由余金寶全數支付，原告自不得
      向被告請求居間仲介報酬等語，資為抗辯。
（三）證據：提出（被證一、三）原告信函、（被證二）收據、
      （被證四）委託書、（被證五）支票影本暨收據、（被證
      六）不動產買賣契約書、（九十六年十二月三十一日庭提
      ）臺灣臺北地方法院檢察署九十六年度偵字第依七五七五
      號起訴書，並聲請訊問證人即乙○○代理人戊○○。
三、原告主張之事實，業據提出授權書、買賣定金收款憑證、不
    動產買賣契約書、協議證明書、協議書為證，並聲請訊問證
    人即買受人乙○○、代書丙○○，上開證據之真正，除（原
    證一）授權書授權事項及（原證三、八）不動產買賣契約書
    第十四條特約事項下關於「賣方同意支付以成交價百分之三
    計算之仲介費」之記載外，俱為被告所不爭執。
    被告所辯亦據提出原告信函、收據、委託書、支票影本暨收
    據、不動產買賣契約書、臺灣臺北地方法院檢察署九十六年
    度偵字第依七五七五號起訴書，並引用證人乙○○、丙○○
    、乙○○代理人戊○○之證述為憑，該等證據之真正，除證
    人乙○○、戊○○、丙○○之證述，及（被證三）原告信函
    外，亦經原告當庭辨識後坦認無訛。
四、茲分述如下：
（一）兩造不爭執之事實：
    １被告於九十一年六月十四日在（原證一）授權書上簽章，
      但授權書上除原告之姓名、性別、出生年月日、出生地、
      身分證號碼、國內住址及末尾之二處授權人簽章外，其他
      包括被授權人姓名、身分資料、雙方關係、房地標示及權
      利範圍、授權事項、日期，均為原告填載。
    ２乙○○經原告媒介，有意購買登記被告所有、坐落臺北市
      中正區○○段○○段第一三八地號、權利範圍萬分之二五
      一之土地，及其上建號同段第三六一二至三六五六號、門
      牌號碼臺北市中正區○○○路○段五十號十九樓、十九樓
      之一至十九樓之四五之房屋，以及共同使用部分建號同段
      第三一一五號、權利範圍全部、建號同段第三一二五號、
      權利範圍五萬分之一二五八之建物。九十一年六月二十一
      日被告與余金寶（由原告代理）、乙○○（由戊○○代理
      ）就上述不動產房地簽立總價一億八千萬元之不動產買賣
      契約書，被告為出賣人，余金寶、乙○○為買受人，締約
      當日原告並未代理被告。
    ３被告與余金寶（由原告代理）、乙○○（由戊○○代理）
      簽立之不動產買賣契約書正本共三份，一份交付被告、一
      份交付買主乙○○、一份留存代書丙○○處，原告所執有
      者為影本。
    ４該不動產買賣契約書嗣後曾經修改其中第二條第(二)點付款
      時間，由完稅「後」變更為完稅「前」。
    ５原告所執（原證三、八）不動產買賣契約書影本第十四條
      特約事項下，以藍筆書寫之「賣方同意支付以成交價百分
      之三計算之仲介費」、「本件影本與正本相符，特此確認
      」、「賣主：丁○○（及紅色印文）」、「買主：余金寶
      、甲○○代」，以黑筆書寫之「乙○○、戊○○代（及紅
      色印文）」等字句，為被告、證人乙○○、戊○○、丙○○所執有、保管之三份不動產買賣契約書正本所無，但其
      中「賣主：丁○○」、「買主：余金寶、甲○○代、乙○○、戊○○代」之簽章均為真正。
    ６上述買賣標的物不動產房地後僅移轉登記在乙○○一人名
      下，余金寶並未登記為所有權人。
    ７原告於九十一年六月二十七日向余金寶索取成交價百分之
      三計算之仲介費，七月二日余金寶交付二十萬元予原告，
      同年底原告進入余金寶經營之公司任職，迄至其離職後，
      九十四年九月二十五日透過余金寶之職員沈雅臻續向余金
      寶索取按百分之一計算之仲介費用，余金寶乃於九十四年
      十月七日交付原告面額共七十萬元之支票二紙，雙方並記
      明互不相欠。
    ８原告並未就本件不動產買賣向證人乙○○收取仲介費用居
      間報酬。
（二）經本院當庭比對原告所提（原證三、八）不動產買賣契約
      書與被告所執（被證六）、證人乙○○、戊○○所執（九
      十六年十一月九日寄送、十二月三十一日親持到院）、證
      人丙○○所保管（九十六年十月十七日庭提）之不動產買
      賣契約書四份：
    １在第一行立買賣契約書人處「丁○○」之印文，及買主乙○○旁「戊○○」之印文：
    原告所執不動產買賣契約書影本「丁○○」之印文右上角
      恰切在「約」字下方，印文右側並將下方買主之「買」字
      斜角切半，「戊○○」之印文則恰與乙○○之「宏」字同
      高，印文右側並略切過「宏」字左側，均與證人丙○○保
      管者相同。
    證人乙○○、戊○○所執不動產買賣契約書正本「丁○○
      」之印文右上角亦切在「約」字下方，但印文右側僅略微
      切過下方買主之「買」字左側；「戊○○」之印文高度僅
      及於「宏」字一半，印文右側僅覆蓋「宏」字左下角。
    被告所執不動產買賣契約書正本「丁○○」之印文右上角
      落在「約」字上方，印文右側並完全覆蓋買主之「買」字
      ；「戊○○」之印文完全落在乙○○之「宏」字左下方，
      印文完全未觸及「宏」字。
    ２在第二條第(一)點遭刪除之「（含定金）」三字處：
    原告所執不動產買賣契約書影本並未蓋用任何印文，與證
      人丙○○保管者相同。
    證人乙○○、戊○○所執不動產買賣契約書正本則蓋有「
      丁○○」及「戊○○」之印文，且「丁○○」之印文幾近
      完整覆蓋遭刪除之「（含定金）」三字。
    被告所執不動產買賣契約書正本亦蓋有「丁○○」及「戊○○」之印文，其中「丁○○」之印文位置較高且明顯向
      左傾斜，僅覆蓋遭刪除之字句其中「含」字。
    ３在第二條第(二)點「契稅完稅後」處：
    原告所執不動產買賣契約書影本業將完稅後之「後」字塗
      去，左側書立「前」字代替，「後」字上蓋有「戊○○」
      之印文，完整覆蓋塗去之文字，「前」字上方則蓋有「丁○○」之印文。
    證人丙○○所保管不動產買賣契約書正本該點並無塗改，
      亦無任何印文。
    證人乙○○、戊○○所執不動產買賣契約書正本業將完稅
      後之「後」字塗去，左側書立「前」字代替，「後」及「
      前」字上蓋有「丁○○」之印文，無「戊○○」之印文。
    被告所執不動產買賣契約書正本亦將完稅後之「後」字塗
      去，左側書立「前」字代替，「後」字上蓋有「戊○○」
      之印文，完整覆蓋塗去之文字，並略覆蓋「前」字右側，
      「前」字上方亦蓋有「丁○○」之印文。
    ４在第六條處跨頁「丁○○」、「戊○○」之印文：
    原告所執不動產買賣契約書影本「丁○○」之印文高度約
      在第六條之「第」字下緣，「戊○○」之印文則完整覆蓋
      該條第二行頭三個字「若於七」，且未觸及該條第一行之
      文字，與證人丙○○保管者相同。
    證人乙○○、戊○○所執不動產買賣契約書正本「丁○○
      」之印文高度略高於第六條之「六」字，「戊○○」之印
      文則落在該條第二行第二、三、四字「於七日」處，右下
      角並略觸及第一行「價款」二字。
    被告所執不動產買賣契約書正本「丁○○」之印文高度與
      第六條之「條」字同高，「戊○○」之印文則落在該條第
      二行第三、四、五字「七日內」處。
    ５在契約最後當事人欄及簽章處：
    原告所執不動產買賣契約書影本「甲○○代」字樣全部書
      立在余金寶「寶」字旁、共同使用部分建號下同一行內，
      下方電話欄內並直式書寫有「00000000」數字，「戊○○
      」之印文左側恰切過電話號碼其中「601」三數字，「丁○○」之印文覆蓋賣主電話「電」字，左下角切過賣主電
      話「話」字右上角，未填寫賣主電話，與證人丙○○保管
      者相同。
    證人乙○○、戊○○所執不動產買賣契約書正本「甲○○
      代」字樣亦書立在余金寶「寶」字旁、共同使用部分建號
      下，但左側跨越該行與「寶」字接近，下方電話欄內亦直
      式書寫有「00000000」數字，「戊○○」之印文位在電話
      號碼下方、未覆蓋任何數字，「丁○○」之印文覆蓋賣主
      電話「電」字，左下角切過賣主電話「話」字上半部，賣
      主電話號碼有書寫。
    被告所執不動產買賣契約書正本「甲○○代」字樣亦書立
      在余金寶「寶」字旁、共同使用部分建號下，但其中「代
      」字右移跨越該行至隔壁空行中，下方電話欄內未書寫電
      話號碼，「戊○○」之印文偏向右、未跨入空白之電話號
      碼欄中，「丁○○」之印文左側切過賣主電話「電話」二
      字，賣主電話號碼有書寫。
    ６參諸證人丙○○到庭證稱：當時製作三份買賣契約書，一
      份交予被告、一份交予戊○○、一份留存，因原告要求一
      份，其乃影印一份交予原告，但後其並未再就該不動產買
      賣契約處理任何手續，修改契約及第十四條加註事項其均
      未見聞、不知情，而證人丙○○為地政士事務所主管，與
      原告因業務往來略微熟識，與被告並無親誼，此為兩造所
      不爭執，衡情證人丙○○應無甘冒偽證罪責為虛偽陳述之
      可能，是其所述應屬可採。
    ７則本件原告所執有之（原證三、八）不動產買賣契約書影
      本，係九十一年六月二十一日經證人丙○○以其保留之不
      動產買賣契約書正本影印交付，且當日僅有一份，至第二
      條第(二)點之修改，以及第十四條特約事項以下之註記，均
      為兩造或乙○○、戊○○嗣後所為，丙○○並未涉入、亦
      不知情，原告所執影本與被告所執正本或乙○○、戊○○
      所執正本，在當事人欄記載內容、印章數量、位置均略有
      不同，應堪認定。
（三）本件原告主張兩造間訂有居間契約，由原告為被告媒介坐
      落臺北市○○區○○段二小段第一三八地號、權利範圍萬
      分之二五一之土地，及其上建號同段第三六一二至三六五
      六號、門牌號碼臺北市中正區○○○路○段五十號十九樓
      、十九樓之一至十九樓之四五之房屋，以及共同使用部分
      建號同段第三一一五號、權利範圍全部、建號同段第三一
      二五號、權利範圍五萬分之一二五八建物之買主，被告則
      同意支付以成交價百分之三計算之仲介費用居間報酬，無
      非以（原證一）授權書、（原證三、八）不動產買賣契約
      書為唯一論據，然：
    １被告固於九十一年六月十四日在（原證一）授權書上簽名
      蓋章，但該授權書上除原告之姓名、性別、出生年月日、
      出生地、身分證號碼、國內住址及末尾之二處授權人簽章
      外，其他包括被授權人姓名、身分資料、雙方關係、房地
      標示及權利範圍、授權事項、日期，均為原告填載，前已
      述及，且該授權書書立日期既在九十一年六月六日乙○○
      經原告引介偕同余金寶（由原告代理）共同交付該房地一
      千六百萬元買賣定金之後，九十一年六月二十一日被告與
      余金寶（由原告代理）、乙○○（由戊○○代理）簽立不
      動產買賣契約書之際，原告復未代理被告，前業提及，被
      告簽立該紙授權書真意為何，即非無疑。
    ２況該紙授權書中就授權事項係記載「上開房地標示及權利
      範圍之買賣過戶事宜，全權委任被授權人代理，含訂金之
      收取、與買方簽訂買賣契約書及後續收款、過戶與交屋事
      宜，本人同意被授權人另授權複代理人為買賣銷售及收款
      、產權過戶等相關事宜」，並非仲介、為被告報告訂約機
      會、為訂約之媒介等居間事項，有該授權書在卷可考，亦
      無任何關於報酬之記載。
    ３又證人丙○○、乙○○、戊○○三人均證稱未曾見聞兩造
      商議或被告供承由原告居間仲介及居間報酬等情事，證人
      丙○○所述應屬可採，前業敘明，證人乙○○、戊○○與
      兩造亦無任何宿怨仇隙或故舊交誼，此為兩造所不爭執，
      原告並曾於九十二年四月二日、九十五年十月十一日二度
      為免除乙○○給付仲介費用債務之意思表示，此有（原證
      六、七）協議證明書、協議書可佐，衡情證人乙○○、戊○○亦無偏頗被告之必要。
    ４參諸：
    原告始終未能陳明及舉證兩造於何時、何地曾就由其居間
      仲介本件不動產買賣及居間報酬等節為商議、意思交換、
      意思表示合致。
    原告於本件不動產買賣契約書簽立六日後即九十一年六月
      二十七日，旋以信函向余金寶索取按成交價百分之三計算
      之仲介費用，於九十四年九月二十五日透過余金寶之職員
      沈雅臻續向余金寶索取按百分之一計算之仲介費用，余金
      寶於九十四年十月七日交付原告面額共七十萬元之支票二
      紙，付款總額為九十萬元，雙方並記明互不相欠，前曾述
      及。
    乙○○、戊○○經原告引介後，曾因本件房地總價達一億
      八千萬元過高、無力支付而不願購買，嗣經原告引介余金
      寶加入，表明各負擔半數價額，乙○○、戊○○始決意購
      買，故乙○○僅支付半數價款九千萬元，此經證人戊○○
      、乙○○證述詳明。
    而上述買賣標的物不動產房地後僅移轉登記在乙○○一人
      名下，余金寶並未登記為所有權人，余金寶仍支付仲介費
      用九十萬元，已與事理常情有違，反之，如以半數價金九
      千萬元百分之一計算仲介費用，恰為余金寶所支付之九十
      萬元。
    又原告屢屢在書狀及言詞陳述中，就與本案無關之被告與
      余金寶間事項為攻訐，原告亦曾進入余金寶經營之公司任
      職，顯見原告與余金寶甚為熟稔，故被告辯稱本件買賣標
      的物不動產房地實係余金寶所有，因故登記被告名下，原
      告係受余金寶指示、為余金寶居間仲介本件不動產買賣，
      被告僅係配合余金寶要求處理不動產房地等語，非無可採
      。
    ５（原證三、八）不動產買賣契約書影本第十四條特約事項
      第一行雖載稱「賣方同意支付以成交價百分之三計算之仲
      介費」，並經被告、證人乙○○（由戊○○代理）簽章肯
      認，惟該行字句迭經原告自承為其自行填載、並非起訴狀
      所稱係被告親自書立，且以肉眼檢視結果，該行約款字跡
      墨色與同條第二行以下「本件影本與正本相符，特此確認
      」、「賣主：」、「買主：余金寶、甲○○代」俱不同，
      是否嗣後另行添具，自有可疑，參諸：
    證人戊○○亦到庭證稱其代理乙○○在原告所執影本上簽
      名時，僅見「本件影本與正本相符，特此確認」以下之記
      載，未見「賣方同意支付以成交價百分之三計算之仲介費
      」字句，且渠等就本件不動產買賣契約僅取得一份不動產
      買賣契約書正本，並未另取得一份如（原證三、八）所示
      修正第二條第(二)點及加註第十四條特約事項記載之影本。
    而無論本件原告與被告是否曾為「賣方應支付成交價百分
      之三計算之仲介費用」之約定，要與買方乙○○、證人戊○○無涉，證人戊○○就此節並無任何利害關係，應無羅
      織誣陷原告或迴護被告之可能。
    被告、證人乙○○、戊○○所執之不動產買賣契約書正本
      第二條第(二)點亦均已為修正，前業敘明，被告、證人乙○○、戊○○既已經直接在渠等所執之不動產買賣契約書正
      本上修改契約約款並蓋章確認，難認有原告所稱製作三份
      影本、逐一在第十四條手寫填註後交予被告及乙○○、戊○○收執之必要。
    原告並已因涉嫌在（原證三、八）不動產買賣契約書上偽
      造該字句經檢察官提起公訴，有臺灣臺北地方法院檢察署
      九十六年度偵字第依七五七五號起訴書可佐。
      是亦難以原告所執（原證三、八）不動產買賣契約書影本
      第十四條第一行之記載，逕認被告曾同意支付原告以不動
      產買賣成交價百分之三計算之仲介費用。
    ６至（原證六、七）協議證明書、協議書為原告與證人乙○○所簽立，其內容自不拘束被告。
    ７綜上所述，原告所提證據尚不足以證明兩造間訂有居間仲
      介契約。
五、原告所提證據尚不足以證明兩造間訂有居間仲介契約，此經
    本院審認如前，則原告依不動產買賣契約書影本第十四條、
    民法第五百六十五條、第五百六十八條之規定，請求被告給
    付五百四十萬元之仲介居間報酬及自起訴狀繕本送達被告之
    翌日起至清償日止，按週年利率百分之五計算之利息，洵屬
    無據，不應准許。
據上論結，本件原告之訴無理由，依民事訴訟法第七十八條，判
決如主文。
中    華    民    國    97    年    1     月    14    日
                    民事第一庭  法  官  洪文慧
上列正本核與原本無異。
如不服本判決，得於判決送達之翌日起二十日內，以書狀敘述理
由，向本庭提起上訴。
中    華    民    國    97    年    1     月    14    日
                                書記官  薛德芬


司法院資訊處製作；財團法人民間司法改革基金會備份。
